臺灣臺南地方法院民事裁定
111年度司字第8號
聲  請  人  財政部南區國稅局

法定代理人  盧貞秀  



相  對  人  峊達實業有限公司

上列聲請選任清算人事件，本院裁定如下：
    主  文
選派林佩柔（Z000000000）為相對人峊達實業有限公司之清算人
。
聲請程序費用新臺幣壹仟元由相對人負擔。
    理  由
一、聲請意旨略以：相對人峊達實業有限公司（下稱峊達公司）
    尚滯欠營利事業所得稅新臺幣（下同）119,611元（含本稅
    及滯怠金），然相對人為一人公司，公司唯一股東林文仁前
    於民國108 年3 月28日逝世，其無配偶，林佩柔為其長女，
    乃第一順位繼承人，雖其後第一、二、三順位繼承人均聲請
    拋棄繼承，並經鈞院准予備查在案，至其第四順位繼承人即
    祖父母早已歿，故本件無法依公司法第80條規定由繼承人互
    推一人行之，復無其他董事或股東會可擔（選）任清算人，
    公司章程亦未規定清算人，致聲請人無法送達相關稅捐文書
    ，影響稅捐稽徵。聲請人前向鈞院聲請選派清算人，雖經鈞
    院裁定選任陳榮朝會計師為清算人，然因相對人無法給付報
    酬，致陳榮朝會計師於109年2月26日函告鈞院辭任清算人。
    查林佩柔原為相對人之股東，並於100年10月13日至106年8
    月2日期間擔任相對人之負責人，對於相對人業務應為熟稔
    ，具備足夠之智識能力辦理相對人之清算事務，爰以利害關
    係人之身分聲請鈞院依公司法第113 條準用第81條規定選派
    清算人，以續行相關程序等語。
二、按公司之清算，以董事為清算人。但本法或章程另有規定或
    股東會另選清算人時，不在此限。不能依前項之規定定清算
    人時，法院得因利害關係人之聲請，選派清算人，公司法第
    24條、第26條之1 、第322 條分別定有明文。
三、經查：
㈠、聲請人上開聲請意旨，業經其提出臺南市政府109 年7 月17
    日府經工商字第10900206370 號函文、相對人公司變更登記
    事項表、經濟部商工登記公示資料查詢服務、相對人公司章
    程、股東同意書、本院111 年3 月8 日函文（查無相對人聲
    報清算人就任事件）、繼承系統表、本院家事法庭拋棄繼承
    准予備查公告、個人戶籍資料查詢清單、戶籍資料（除戶）
    、戶籍謄本、家庭成員三等親資料查詢清單、欠稅查詢情形
    表等件附卷可稽（見本院卷第15至73頁），經核與其所述相
    符，堪信其主張為真實。又相對人之公司章程對選任清算人
    並無特別規定，亦有相對人章程附卷可參。相對人之唯一股
    東既已死亡，其繼承人均已拋棄繼承或已歿，致無從互推一
    人行之，其後相對人股東會亦未另選任清算人。則聲請人以
    其為利害關係人，聲請本院選派清算人，以處理相對人之未
    了結稅捐事務，並無不合，應予准許。
㈡、本院審酌如指派會計師或律師擔任清算人，概有酬金之支出
    ，然相對人之資產已不足抵償負債，致難以支付報酬，有陳
    榮朝會計師函文附卷為憑（見本院卷第50頁）；而林佩柔為
    相對人前法定代理人林文仁之長女，前為相對人之股東，並
    於100年10月13日至106年8月2日期間擔任相對人之負責人，
    對於相對人業務堪認有所知悉，現約36歲，應有相當智識能
    力處理清算事務，以其擔任相對人之清算人核屬適當。爰裁
    定如主文所示。
中　　華　　民　　國　　111 　年　　4 　　月　　29　　日
                  民事第五庭  法  官  吳金芳
以上正本係照原本作成。
如對本裁定抗告，應於收受裁定正本送達後10日內向本院提出抗
告狀，並應同時繳納抗告裁判費新臺幣1,000 元整。 
中　　華　　民　　國　　111 　年　　4 　　月　　29　　日
                              書記官  李崇文